# 请教陈版，关于公司授予员工分红权和三年后分红权可以回购的账务处理？

提问人：hyxdonald 时间：2019-05-21 17:14:36
请教陈版主，两个问题：
1 、企业向员工授予分红权，每年分配股利时候，按照协议约定虚拟股份比例给予员工现金分红。该条款是否在实际分红实际以奖金形式入账？
2 、协议约定，授予分红权三年后，员工有权力将该分红权卖还给创始人，请问，该条款是否构成期权？

回答人：chenyiwei
1 、基本是这样。具体请参考《企业会计准则第 9 号——职工薪酬（ 2014 年修订）》中关于 “利润分享计划” 的相关规定。
2 、该事项可以认为是创始人授予员工的一项期权，但其公允价值取决于回购价款的具体确定方式。